【裁判字號】    95,易,580
【裁判日期】    951031
【裁判案由】    違反毒品危害防制條例
【裁判全文】
臺灣屏東地方法院刑事判決               95年度易字第580號
公  訴  人  臺灣屏東地方法院檢察署檢察官
被      告  甲○○
                    （另案臺灣屏東監獄竹田分監執行中）
上列被告因違反毒品危害防制條例案件，經檢察官提起公訴（95
年度毒偵字第1152號），茲因被告就被訴事實為有罪之陳述，經
告知簡式審判程序意旨，並聽取公訴人及被告之意見後，本院合
議庭裁定由受命法官獨任依簡式審判程序審理，判決如下：
    主  文
甲○○施用第二級毒品，累犯，處有期徒刑壹年。扣案合計驗後
淨重貳拾點伍壹公克之甲基安非他命貳小包各連同包裝袋、沾黏
第二級毒品甲基安非他命成分之玻璃吸食器壹支、吸食器壹組、
吸管貳支、夾鏈袋個沒收銷燬之。
    事  實
一、甲○○前因違反毒品危害防制條例案件，經本院以94年度簡
    字第1258號判處有期徒刑4 月確定，於民國94年11月11日易
    科罰金執行完畢。
二、又其因施用毒品違反毒品危害防制條例，經依本院（起訴書
    誤載為臺灣高雄地方法院）92年度毒聲字第88號裁定施予觀
    察、勒戒，於92年1 月22日送勒戒所執行，嗣因認無繼續施
    用毒品之傾向，於92年2 月10日出所，竟不知悔改，於觀察
    、勒戒執行完畢後5 年內復基於施用第二級毒品甲基安非他
    命之犯意，於95年7 月10日晚間8 時許，在屏東縣恆春鎮山
    海一帶海灘上，以置入吸食器內燒烤而吸用其煙霧之方式，
    施用第二級毒品甲基安非他命1 次，嗣於95年7 月11日上午
    10時20分許，為警持本院核發之搜索票在其位於屏東縣恆春
    鎮○○路8 號住處內查獲，扣得其所有供施用、持有毒品使
    用之甲基安非他命2 小包（合計驗後淨重20.51 公克）、沾
    黏甲基安非他命成分之玻璃管吸食器1 支、吸食器1 組、吸
    管2 支、夾鏈袋3 個（其他經起訴書併載之扣案物褐色粉末
    3 小包、吸管1 支、夾鏈袋3 個，經鑑驗結果呈海洛因陽性
    反應，另行移送）。經採尿送驗呈甲基安非他命陽性反應。
三、案經屏東縣警察局恆春分局報告臺灣屏東地方法院檢察署檢
    察官偵查起訴。
    理  由
一、前揭施用第二級毒品甲基安非他命之犯罪事實，業據被告甲
    ○○於本院審理時自承不諱，並有扣案晶體2 小包、褐色粉
    末3 小包、玻璃管吸食器1 支、吸食器1 組、吸管3 支、夾
    鏈袋6 個，經本院囑託之高雄醫學大學附設紀念醫院以氣相
    層析質譜儀法（GC／MS）檢驗結果，其中除晶體2 小包為合
    計驗後淨重20.51 公克之甲基安非他命外，並有玻璃管吸食
    器1 支、吸食器1 組、吸管2 支、夾鏈袋3 個呈甲基安非他
    命陽性反應（其他經起訴書併載之扣案物褐色粉末3 小包、
    吸管1 支、夾鏈袋3 個呈海洛因陽性反應，另行移送如后）
    ，有該院95年10月2 日編號0000-000號～396 號檢驗報告共
    13 張 附卷可稽。又被告甲○○前揭時地為警查獲後，經採
    尿送臺灣檢驗科技股份有限公司以氣相層析質譜儀法（GC／
    MS）檢驗結果，亦呈甲基安非他命陽性反應，有該公司95年
    7 月27日，編號KＺ000000000000號濫用藥物尿液檢驗報告存
    卷可參，與上開報告均為鑑定機關本於專業知識及以精密儀
    器測試後所得之結論，自可憑信。被告甲○○自白施用甲基
    安非他命，堪信與事實相符。
二、被告甲○○前因施用毒品違反毒品危害防制條例，經依本院
    92年度毒聲字第88號裁定施予觀察、勒戒，於92年1 月22日
    送勒戒所執行，嗣因認無繼續施用毒品之傾向，於92年2 月
    10日出所，有臺灣高等法院被告前案紀錄表及臺灣屏東地方
    法院檢察署刑案資料查註紀錄表各1 份在卷可按，其經觀察
    、勒戒期滿5 年內再犯本件施用第二級毒品甲基安非他命之
    犯罪事證已臻明確，應依法論科。
三、按甲基安非他命為毒品危害防制條例第2 條第2 項第2 款規
    定之第二級毒品，除法律另有規定者外，不得持有、施用。
    核被告甲○○所為，係犯毒品危害防制條例第10條第2 項之
    施用第2 級毒品罪。其施用前持有甲基安非他命之低度行為
    ，應為施用之高度行為所吸收，不另論罪。又其前因違反毒
    品危害防制條例案件，經本院以94年度簡字第1258號判處有
    期徒刑4 月確定，於94年11月11日易科罰金執行完畢，有臺
    灣高等法院被告前案紀錄表及臺灣屏東地方法院刑案資料查
    註紀錄表各1 份在卷可按，受徒刑之執行完畢，5 年以內故
    意再犯本件有期徒刑以上之罪，為累犯，應依法加重其刑。
四、爰審酌被告甲○○之年齡、品行、智識程度、犯罪手段、對
    於法益侵害之程度，其為64年7 月3 日出生、受有國中畢業
    教育程度、現無職業之人，有年籍等資料在卷可參，為本件
    犯行時年31歲，先前除上開為本件訴追條件之觀察、勒戒，
    及構成累犯要件之執行紀錄，不再重複評價者外，另又因施
    用毒品案件，經本院以95年度簡字第842 號判處有期徒刑6
    月確定，已於95年7 月11日入監執行，依指揮書應至96年1
    月10日期滿，有臺灣高等法院被告前案紀錄表、臺灣屏東地
    方法院檢察署刑案資料查註紀錄表及判決書各1 份在卷可按
    ，素行欠佳，其屢犯施用毒品犯行經查獲均無動於衷，未幾
    即又再犯，顯見法治觀念薄弱，且已施用毒品成習，欠缺悔
    悟、遷善之決心，對於社會秩序及其個人身心健康之影響非
    輕，若再吝於矯正資源而未予徹底改善以重啟其人生，終將
    積重難返，非國家、社會與其家庭、個人之福，及其此犯罪
    經查獲毒品、器具之數量非少，與其犯罪經查獲後，尚能坦
    認犯行，態度尚可等一切情狀，量處如主文所示之刑，以資
    儆懲，刑期無刑。
五、扣案合計驗後淨重20.51 公克之甲基安非他命2 小包為查獲
    之毒品，其包裝袋因盛裝毒品而為該成分所沾黏，無法析離
    ，此觀卷附法務部調查局93年3 月19日調科臺字第09300113
    060 號函文意旨自明，應與所盛裝、沾黏之毒品併同處分，
    依毒品危害防制條例第18條第1 項前段，沒收銷燬之。扣案
    玻璃管吸食器1 支、吸食器1 組、吸管2 支、夾鏈袋3 個，
    因被告持以供施用、持有毒品犯罪使用而為其成分所沾黏，
    依上開函文意旨，顯亦難以析離，應與所含毒品成分併同處
    分，依毒品危害防制條例第18條第1 項前段，沒收銷燬之。
六、末查，扣案其他為被告甲○○持有而經起訴書併載之物，即
    褐色粉末3 小包、吸管1 支、夾鏈袋3 個，經鑑驗結果均呈
    第一級海洛因陽性反應，顯與本件無關，被告甲○○於本院
    審理時，雖辯稱為先前施用所遺，然依其前案紀錄，不論觀
    察、勒戒或經法院判刑確定而執行完畢，均因施用第二級毒
    品犯行而然，尚無所稱施用第一級毒品前案紀錄，是其前開
    同時持有第一級毒品海洛因等物是否另成立犯罪，自應由檢
    察官另行分案卓辦，附此敘明。
據上論斷，應依刑事訴訟法第273 條之1 第1 項、第299 條第1
項前段，毒品危害防制條例第10條第2 項、第18條第1 項前段，
刑法第11條、第47條第1 項，判決如主文。
本案經檢察官鍾仁松到庭執行職務
中    華    民    國    95    年    10    月    31    日
                  刑事第二庭      法  官  陳松檀
以上正本證明與原本無異。
如不服本判決應於收受本判決送達後10日內向本院提出上訴書狀
，其未敘述上訴理由者，並得於提起上訴後10日內向本院補提理
由書狀（均須按他造當事人之人數附繕本）「切勿逕送上級法院
」
中    華    民    國    95    年    10    月    31    日
                                  書記官  林祥玉
附錄本件判決引用之法條：
毒品危害防制條例第10條第2項
施用第二級毒品者，處3年以下有期徒刑。


司法院資訊處製作；財團法人民間司法改革基金會備份。
